# 求教chenyiwei老师关于融资租赁中出租方的会计处理

提问人：jo 的大头 时间：2016-01-18 18:51:39
求助chenyiwei老师及各位版主大神 融资租赁业务出租方的账务处理分录 A公司为融资租赁公司，向B公司购买一台机器设备含税价 117 万，融资租赁给C单位，分 5 年收取，每年 6 万。 1 、购买租赁资产 借：融资租赁资产 100 应交税费-增值税（进项） 17 贷：银行存款 117 2、出租给C公司 借：长期应收款 130 贷：融资租赁资产 100 未实现融资收益 13 其他应付款--增值税 17 3、 收到租金 借：银行存款 6 其他应付款--增值税 贷：长期应收款 6 应交税费--增值税（销项） 借：未实现融资收益 贷：主营业务收入 应交税费-增值税（销
项） 请问，这种会计处理方式是否正确。再出租给C公司的时候，先用“其他应付款”科目计提 100 万租赁物未来应缴纳的销项税，待以后每年收到租金后再逐年缴纳销项税，冲减其他应付款。求助各位大神解答，谢谢

回答人：chenyiwei
在融资租赁“营改增”以后，建议出租方和承租方在对长期应收款、长期应付款进行初始确认时，都是取不含增值税的现金流量进行折现处理。相应地所确认的长期应收款也是不含税金额，销项税额到实际发生纳税义务时再确认。可参考《计学撮要 2015 》之“问题4-2-5（涉及税金影响的售后回租构成融资租赁交易的会计处理）”。

提问人：jo 的大头 时间：2016-01-19 08:54:39
您好，chenyiwei老师。但我这里处理的不是售后回租，是直租，从第三方购买设备再出租给对方。由于在购买的时候已经抵扣了进项，是否有必要在出租给承租方时候先通过“其他应付款”或“长期应付款”计提设备款的销项税，再实际收到租金缴纳增值税的时候再冲减“其他应付款”或“长期应付款”

回答人：chenyiwei
我理解无需计提，因为此时尚未到法定的纳税义务发生时间，且如果计提，对应科目也不是成本、费用，相当于待执行合同。在后续约定收款时间确认销项税额纳税义务即可。

提问人：lyhcy 时间：2018-07-30 17:49:56
请问老师，《计学撮要 2015 》这本书有最新版本的吗？

回答人：chenyiwei
目前正在进行《计学撮要 2018 》的修改和统稿工作，预计 8 月交稿到出版社。谢谢关注！